【裁判字號】    99,交聲,3095
【裁判日期】    990810
【裁判案由】    聲明異議
【裁判全文】
臺灣臺中地方法院交通事件裁定        99年度交聲字第3095號
原處分機關  交通部公路總局臺中區監理所豐原監理站
異  議  人
即受處分人  甲○○  35歲民.
上列受處分人因違反道路交通管理處罰條例案件，對於原處分機
關交通部公路總局臺中區監理所豐原監理站民國99年7月16日所
為之處分（豐監稽違字第裁63-HD0000000號裁決書），聲明異議
，本院裁定如下：
    主  文
異議駁回。
    理  由
一、按道路交通案件處理辦法第19條明定：交通法庭認為聲明異
    議無理由者，應以裁定駁回之。
二、異議意旨略以：因警察說本張罰單，經法院判可一罪不兩罰
    ，所以本人對這張罰單，沒有在指定日繳納，想經法院判決
    書下來再行繳納繳銷，不是故意不繳。經在民國99年7月收
    到監理所裁決書，才瞭解本罰單要繳，所以本人希望可以從
    輕量刑，且希望員警開單時可告訴那張罰單要繳及繳交金額
    ，才不會造成納稅人之恐慌等語。
三、原處分意旨則以：異議人甲○○駕駛車號0219-VS號自用小
    貨車，於99年3月3日22時50分許，行經臺中縣清水鎮○○路
    與三田路口處，因「闖紅燈」之違規，為臺中縣警察局清水
    分局員警以中縣警交字第HD0000000號違反道路交通管理事
    件通知單當場舉發。異議人於前揭時間、地點被舉發違規事
    實，係違反道路交通管理處罰條例第53條第1項規定，其逾
    越應到案期限60日以上，本站於99年7月16日以豐監稽違字
    第裁63-HD0000000號裁決書裁處罰鍰新臺幣（下同）4,000
    元，並依上開條例第63條第1項第3款記違規點數3點。
四、本院認：
（一）按汽車駕駛人，行經有燈光號制管制之交岔路口闖紅燈者
      ，處1,800元以上5,400元以下罰鍰；汽車駕駛人有本條例
      第53 條之情形者，記違規點數3點，道路交通管理處罰條
      例第53 條第1項、第63條第1項第3款分別定有明文。而小
      型車駕駛人，行經有燈光號誌管制之交岔路口闖紅燈，逾
      越應到案期限60日以上，繳納罰鍰或逕行裁決處罰者，統
      一裁罰基準為4,000元，違反道路交通管理事件統一裁罰
      基準表亦規定甚明。
（二）經查，異議人於前揭時地駕駛上開自用小貨車，因行經燈
      光號制管制之交岔路口闖紅燈（臺中縣清水鎮○○路南往
      北直行）之違規，為臺中縣警察局清水分局員警當場舉發
      ，有臺中縣警察局中縣警交字第HD0000000號舉發違反道
      路交通管理事件通知單1份在卷可稽，異議人於聲明異議
      中對此違規行為亦不爭執，是其有闖紅燈之違規事實，堪
      以認定。
（三）異議人雖以上開情詞置辯，惟查本案係因異議人於前揭時
      地駕駛上開自用小貨車同時違反道路交通管理處罰條例第
      53條第1項闖紅燈及第35條第1項第1款酒後駕車之規定，
      此有異議人違規查詢報表1份附卷足參。有關員警訴說「
      一罪不二罰」之適用，應係酒後駕車之違規行為同時犯刑
      法第185條之3之公共危險罪，依據行政罰法第26條規定，
      一行為同時觸犯刑事法律及違反行政法上義務規定者，依
      刑事法律處罰之。而本件闖紅燈之違規係單純違反行政法
      上義務之規定，並無「一罪不二罰」之適用，且舉發員警
      亦於本件違規通知單「得採網際網路、語音轉帳、郵繳或
      向委託代收之機構繳納罰鍰」欄上勾記，並填載應到案日
      期99年3 月18日前，確已明示異議人簽收通知單後，於15
      日內（即應到案日期99年3月18日前）得不經裁決，逕依
      罰鍰基準規定，向指定之處所繳納結案，異議人疏未注意
      及通知單所載內容，自難辭其應受歸責之咎。從而，異議
      人前揭所辯之詞，尚難為有利於異議人之認定。
五、綜上所述，本件異議人確有於上開時間、地點，駕駛車牌號
    碼0219-VS號自用小貨車，行經燈光號制管制之交岔路口闖
    紅燈之違規行為無誤，而異議人未於99年3月18日前繳納罰
    鍰或到案陳述意見，且逾越期限60日以上。是以，原處分機
    關依道路交通管理處罰條例第53條第1項、第63條第1項第3
    款及違反道路交通管理事件統一裁罰基準表規定裁處罰鍰
    4,000元，記違規點數3點，並無違誤。本件異議為無理由，
    應予駁回。
據上論斷，應依道路交通管理處罰條例第87條第2項、道路交通
案件處理辦法第19條裁定如主文。
中    華    民    國    99    年    8     月    10    日
                              交通法庭法  官  林世民
以上正本證明與原本無異
如不服本裁定應於送達後5日內向本院提出抗告狀
                                      書記官  紀俊源
中    華    民    國    99    年    8     月    10    日

司法院資訊處製作；財團法人民間司法改革基金會備份。
